臺灣臺北地方法院交通事件裁定　　　　　　　　　九十三年度交聲字第一０五八號
　　異議人即
　　受處分人　甲○○
右列受處分人因違反道路交通管理處罰條例案件，對於臺北市交通事件裁決所於中華
民國九十三年十月二十九日所為之北市裁三字第裁二二－Ａ00000000號裁決
，聲明異議，本院裁定如左：
    主  文
異議駁回。
    理  由
一、按行車速度，依標誌或標線之規定，無標誌或標線者，在市區道路，時速不得超
    過五十公里，道路交通安全規則第九十三條第一項第一款定有明文。又汽車駕駛
    人，行車速度，超過規定之最高時速者，處新臺幣（下同）一千二百元以上二千
    四百元以下罰鍰；另汽車駕駛人，有違反道路交通管理處罰條例第四十條第一項
    之情形者，除依原條款處罰鍰外，並記違規點數一點，道路交通管理處罰條例第
    四十條第一項及第六十三條第一項第一款分別定有明文。次按，汽車駕駛人之違
    規行為經以科學儀器取得證據資料，當場不能掣單舉發者，得對汽車所有人逕行
    舉發之；逕行舉發違反道路交通管理事件，經汽車所有人依通知單之應到案日期
    前到案，並告知違規駕駛人姓名、
    通知違規駕駛人到案依法處理；逾應到案日期或雖於期限內申訴，惟未告知實際
    駕駛人，處罰機關應依道路交通管理處罰條例第八十五條第三項規定處罰該汽車
    所有人，道路交通管理處罰條例第七之二條及違反道路交通管理事件統一裁罰基
    準及處理細則第二十四條分別定有明文。而汽車駕駛人駕駛汽車行車速度超過規
    定之最高時速者，依違反道路交通管理事件統一裁罰基準及處理細則第四十四條
    第一項及違反道路交通管理事件統一裁罰基準表（以下稱基準表）之規定，尚需
    依行為人所駕駛車輛之種類、超過最高時速之公里數及有無在應到案日期
    前到案等三項因素，為之決定應對行為人所處罰鍰之數額，是受處分人如其所有
    之汽車行車速度超過規定之最高時速未滿二十公里而為警舉發，於舉發通知單上
    所載之應到案日期前到案聽候裁決，經處罰機關調查後仍認定其有上開違規行為
    者，依違反道路交通管理事件統一裁罰基準及處理細則第四十四條第一項及基準
    表之規定，應對該受處分人處以一千七百元之罰鍰，並記違規點數一點。
二、本件異議人即受處分人甲○○於民國九十三年九月十九日七時十一分許，駕駛何
    黃寶謹所有之車號為Ｑ二－九九二五號之自用小客車，行經臺北市○○○○○道
    中興橋匝道口之速限為時速五十公里路段，竟以時速六十二公里之速度超速行駛
    ，而為設置於路旁之測速器以拍照之方式採證，旋由臺北市政府警察局交通警察
    大隊員警謝文永以前開車輛有前揭違反道路交通管理處罰條例第四十條第一項規
    定之行為掣單舉發，並將前開舉發通知單送達於車主何黃寶謹，嗣受處分人雖於
    舉發通知單上所載之應到案日期（即九十三年十月三十一日）前向原處分機關提
    出申訴，並告知其為實際駕駛人，案經原處分機關即臺北市交通事件裁決所函請
    舉發單位即臺北市政府警察局萬華分局調查，因認受處分人所駕駛之車輛確有前
    開違規行為，原處分機關乃以「駕駛人行車速度，超過規定之最高時速未滿二十
    公里」之違規事實，並依道路交通管理處罰條例第四十條第一項、違反道路交通
    管理事件統一裁罰基準及處理細則第四十四條第一項及基準表之規定，於九十三
    年十月二十九日裁處受處分人罰鍰一千七百元，並記違規點數一點等事實，此有
    臺北市政府警察局舉發違反道路交通管理事件通知單通知聯（北市警交大字第Ａ
    00000000號）、臺北市政府警察局萬華分局九十三年十月二十七日北警
    萬分交字第０九三六四四二六九００號函、現場採證照片、交通違規案件陳述書
    、臺北市交通事件裁決所違反道路交通管理事件之北市裁三字第裁二二－Ａ00
    000000號裁決書及臺北市交通事件裁決所送達證書等影本在卷可稽。
三、受處分人於其所提出之聲明異議狀內固不否認確有以時速六十二公里之速度駕駛
    上開車輛於前揭時間行經上開路段等事實，惟矢口否認有何違反道路交通管理處
    罰條例規定之行為，辯稱：上開路段之速限為六十公里云云。經查：前開路段之
    速限為五十公里，並設有限速時速五十公里標誌及「常有測速照相，請依速限行
    駛」之警告標誌，此有臺北市政府警察局萬華分局九十三年十月二十七日北警萬
    分交字第０九三六四四二六九００號函及所檢附之現場照片在卷可參；徵諸受處
    分人所稱該處設有限速六十公里標誌乙節，並未提出具體事證，是受處分人上開
    所辯，顯與事實不符，不足採信。本件事證明確，受處分人之上開違規行為，應
    堪認定。
四、綜上所述，受處分人所駕駛之上開車輛確有於前揭時間行車速度超過規定之最高
    時速未滿二十公里之行為，自屬違反道路交通管理處罰條例第四十條第一項之規
    定，而受處分人於舉發通知單上所載應到案日期前（即九十三年十月三十一日）
    向原處分機關提出申訴，是原處分機關依道路交通管理處罰條例第四十條第一項
    、違反道路交通管理事件統一裁罰基準及處理細則第四十四條第一項及前揭基準
    表之規定裁處受處分人罰鍰一千七百元，並記違規點數一點，經核並無違誤。本
    件受處分人猶執前詞，指摘原處分不當，自無理由，應予駁回。
據上論斷，應依道路交通案件處理辦法第十九條，裁定如主文。
中      華      民      國      九十三      年      十二    月    二    日
                                      臺灣臺北地方法院交通法庭
                                          法  官  黃雅君
右正本證明與原本無異。
如不服本裁定，應於裁定送達後五日內向本院提出抗告狀。
                                          書記官  陳麗津
中　　　華　　　民　　　國　　九十三　　年　　 十二 　　月　　　三　　　日
